臺灣宜蘭地方法院小額民事判決  
110年度羅小字第443號
原      告  新光產物保險股份有限公司

法定代理人  吳昕紘  


訴訟代理人  黃品豪  
被      告  簡憲煜  
上列當事人間侵權行為損害賠償事件，本院於中華民國111年1月
18日言詞辯論終結，判決如下︰
    主  文
一、被告應給付原告新臺幣（下同）1萬4,912元，及自民國（下
    同）110年8月21日起至清償日止，按週年利率百分之5計算
    之利息。
二、原告其餘之訴駁回。
三、訴訟費用1,000元由被告負擔百分之90即900元，餘由原告負
    擔。
四、本判決第1項得假執行。
　  理由要領
一、原告主張事故經過及車輛受損之事實，業據提出道路交通事
    故當事人登記聯單、現場圖、初步分析研判表、竣太汽車修
    理廠估價單、永隆汽車材料行汽車險理賠部零件認購單為憑
    ，並經本院向花蓮縣警察局新城分局調閱本件車禍之現場圖
    、道路交通事故談話紀錄表、調查報告表、照片等資料，此
    有上述新城分局110年8月17日新警交字第1100011296號函及
    附件可證，而被告經合法通知未到庭爭執，亦未提出書狀為
    任何聲明或陳述，本院依調查證據之結果，可信為真實。
二、按不法毀損他人之物者，被害人得請求賠償其物因毀損所減
    少之價額，民法第196條分別定有明文；而依民法第196條請
    求賠償物被毀損所減少之價額，得以修復費用為估定之標準
    ，但以必要者為限（例如：修理材料以新品換舊品，應予折
    舊），此有最高法院77年度第9次民事庭會議決議可資參照
    。查原告主張其承保車牌號碼000-0000號租賃小客車（下稱
    系爭車輛）修理費用共1萬6,400元（包含工資費用1,800元
    、烤漆費用2,500元、零件費用12,100元）等情，業據提出
    估價單為憑（見本院卷第12頁背面至第13頁）。其中工資費
    用1,800元及烤漆費用2,500元，無折舊問題。而系爭車輛有
    關零件部分之修復，既以新零件更換被損害之舊零件，則在
    計算損害賠償額時，自應將零件折舊部分予以扣除，始屬必
    要修復費用。是本院參酌行政院所頒固定資產耐用年數表及
    固定資產折舊率之規定，「非運輸業用客車、貨車」之耐用
    年數為5年，依定率遞減法每年折舊1,000分之369，且其最
    後1年之折舊額，加歷年折舊累計額，其總和不得超過該資
    產成本原額之10分之9。另依營利事業所得稅查核準則第95
    條第6項規定「固定資產提列折舊採用定率遞減法者，以1年
    為計算單位，其使用期間未滿1年者，按實際使用之月數相
    當於全年之比例計算之，不滿1月者，以1月計」。又行政院
    所頒「固定資產耐用年數表」、「固定資產折舊率表」雖係
    為課稅之用，但在折舊計算，尚非不得引為計算之客觀依據
    。是據此計算，系爭車輛自出廠日108年（西元2019年）9月
    （見本院卷第4頁背面行車執照），迄本件事故發生時即108
    年12月15日，已使用4月，則零件扣除折舊後之修復費用為1
    萬612元（詳如附表計算式）。是系爭車輛必要回復原狀費
    用應為1萬4,912元（即1,800元＋2,500元＋10,612元）。
中　　華　　民　　國　 111　　年　　 2　　月　　 8　　日
                    羅東簡易庭　法　官　蔡仁昭
以上正本證明與原本無異。
如不服本判決，應於送達後20日內，以判決違背法令為理由，向
本院提出上訴狀並表明上訴理由（上訴理由應表明：(一)原判決
所違背之法令及其具體內容；(二)依訴訟資料可認為原判決有違
背法令之具體事實），如於本判決宣示後送達前提起上訴者，應
於判決送達後20日內補提上訴理由書（須附繕本）。
如委任律師提起上訴者，應一併繳納上訴審裁判費。 
中　　華　　民　　國　 111　　年　　 2　　月　　 8　　日
                                書記官　劉婉玉
附表：
折舊時間           金額
第1年折舊值        12,100×0.369×（4/12）=1,488
第1年折舊後價值    12,100-1,488=10,612

 計  算  書 
 項        目             金   額（新臺幣）       備註
 第一審裁判費                  1,000元
 合        計                  1,000元

附錄：
一、民事訴訟法第436條之18第1項：
    （小額訴訟程序）判決書得僅記載主文，就當事人有爭執事
    項，於必要時得加記理由要領。
二、民事訴訟法第436條之24第2項：
    對於小額程序之第一審裁判上訴或抗告，非以其違背法令為
    理由，不得為之。
三、民事訴訟法第436條之25：
    上訴狀內應記載上訴理由，表明下列各款事項：
    (一)原判決所違背之法令及其具體內容。
    (二)依訴訟資料可認為原判決有違背法令之具體事實。